【裁判字號】    90,易緝,162
【裁判日期】    900913
【裁判案由】    傷害
【裁判全文】
臺灣板橋地方法院刑事判決                          九十年度易緝字第一六二號
    公  訴  人  臺灣板橋地方法院檢察署檢察官
    被      告  乙○○
右列被告因傷害案件，經檢察官提起公訴（八十九年度偵字第一四五七四號），本院
判決如左：
    主  文
乙○○傷害人之身體，處有期徒刑參月，如易科罰金，以參佰元折算壹日。
    事  實
一、乙○○於八十九年七月五日晚間七時二十分許，在臺北縣新莊市○○路中正公園
    內，因故與甲○○發生爭執，竟基於傷害之犯意，徒手毆打甲○○之臉部並將甲
    ○○推倒在地，致甲○○受有左眼眶下瘀腫四乘四公分、左膝擦傷一乘一公分、
    頭部擦傷二乘二公分、左耳擦傷一乘一公分、左肩背擦傷三乘三公分、左手肘背
    部擦傷三乘三公分及左手前臂背側擦傷三乘二公分等傷害。
二、案經甲○○訴由臺北縣警察局新莊分局報告臺灣板橋地方法院檢察署檢察官偵查
    起訴。
    理  由
一、右揭犯罪事實，訊據被告乙○○坦承不諱，復經告訴人甲○○指訴歷歷，並有行
    政院衛生署台北醫院診斷證明書乙紙附卷可參，事證明確，被告犯行應堪認定。
二、另告訴人甲○○雖指稱被告以致人於死之動機，使伊受重傷害，應以殺人強盜論
    云云。惟按犯罪事實應依證據認定之，無證據不得推定其犯罪事實，刑事訴訟法
    第一百五十四條定有明文。又告訴人之告訴，係以使被告受刑事訴追為目的，是
    其陳述是否與事實相符，仍應調查其他證據以資審認，亦有最高法院七十六年臺
    上字第四九八六號、五十二年臺上字第一三００號判例可資參酌。告訴人雖指稱
    ：被告於前揭時地毀敗伊之腦部、眼、耳、眉部關節及背部心臟部位及肺部致成
    七處傷害，無法抗拒而欲強取其之財物，嗣因其伺機逃逸始未得逞云云。然被告
    辯稱：伊並未拿筷子打告訴人，亦未搶告訴人之財物等語。經查，被告經警查獲
    時仍在前揭公園內，且為警查獲時並未查獲任何凶器或筷子，再參諸本件告訴人
    受傷之傷單除臉部左眼眶下瘀腫外，餘為各處擦傷，並沒有造成重傷害之結果，
    復有診斷證明書卷附可按，且若為兇器或尖銳之器物所造成之傷害，應非僅止擦
    傷，再若被告意欲強盜未得逞，依常理於告訴人報警處理時，自當迅速逃離案發
    現場，焉仍滯留於公園之理，被告所辯尚非不可採信，難認被告有何重傷害及強
    盜之犯意，而告訴人復未能舉出積極事證供本院查證，依前揭條文規定及判例意
    旨，自難僅以告訴人之片面指述逕認被告有殺人、重傷害及強盜之犯行。
三、核被告所為，係犯刑法第二百七十七條第一項之普通傷害罪。爰審酌被告僅因細
    故竟毆打告訴人，傷害告訴人之身體，其犯罪之動機、目的、手段、及犯罪後迄
    未能與告訴人達成和解等一切情狀，量處如主文所示之刑，並諭知易科罰金之折
    算標準，以示懲儆。末查被告行為後刑法第四十一條業於九十年一月四日經立法
    院修正通過，並經總統於九十年一月十日公布，於同年一月十二日生效施行，其
    修正條文為：「犯最重本刑為五年以下有期徒刑以下之刑之罪，而受六個月以下
    有期徒刑或拘役之宣告，因身體、教育、職業、家庭之關係或其他正當事由，執
    行顯有困難者，得以一元以上三元以下折算一日，易科罰金。但確因不執行所宣
    告之刑，難收矯正之效，或難以維持法秩序者，不在此限。」「併合處罰之數罪
    ，均有前項情形，其應執行之刑逾六月者，亦同」，與修正前刑法第四十一條比
    較結果，修正後之條文對於被告並無不利，本件既符合修正後刑法第四十一條第
    一項之情形，依刑法第二條第一項前段規定，自應依修正後刑法第四十一條第一
    項規定諭知易科罰金之折算標準，附此說明。
據上論斷，應依刑事訴訟法第二百九十九條第一項前段，刑法第二百七十七條第一項
、第二條第一項前段、第四十一條第一項，罰金罰鍰提高標準條例第一條前段、第二
條判決如主文。
本案經檢察官曾文鐘到庭執行職務。
中      華      民      國    九十      年      九      月     十三     日
                                   臺灣板橋地方法院刑事第四庭
                                       法    官    徐  子  涵
右正本證明與原本無異。
如不服本判決，應於判決送達後十日內向本院提出上訴狀 (應附繕本)。
                                       書 記 官    彭  麗  紅
中      華      民      國      九十      年    九    月     二十六     日
參考法條：
刑法第二百七十七條第一項
  傷害人之身體或健康者，處三年以下有期徒刑，拘役或一千元以下罰金。


司法院資訊處製作；財團法人民間司法改革基金會備份。
